【裁判字號】    95,簡上,139
【裁判日期】    951011
【裁判案由】    家暴防治法等
【裁判全文】
臺灣屏東地方法院刑事判決             95年度簡上字第139號
上  訴  人  甲○○
即  被  告
上列被告因違反家庭暴力防治法案件，不服本院95年6 月30日95
年度簡字第785 號刑事簡易判決（檢察官聲請簡易判決處刑案號
：95年度偵字第2871號），提起上訴，本院第二審合議庭判決如
下︰
    主      文
上訴駁回。
甲○○緩刑貳年，緩刑期內付保護管束。
    事實及理由
一、本案被告之犯罪事實、證據及所犯法條，如本院刑事簡易判
    決書所載（如附件）。被告即上訴人則以原審量刑過重為由
    提起上訴。
二、按原審論罪科刑所依之家庭暴力防治法第50條規定，其法定
    刑為3 年以下有期徒刑、拘役或科或併科新台幣100000元以
    下罰金，原審斟酌被告素行尚可、惟不思理性解決夫妻問題
    、犯罪之動機、手段、所生危害及犯後坦承等一切情狀，量
    處被告有期徒刑3 月，並諭知如易科罰金之折算標準，認事
    用法均無不當，量刑亦稱妥適，上訴意旨謂量刑過重云云，
    自無理由，應予駁回。
三、按行為後法律有變更者，適用行為時之法律。但行為後之法
    律有利於行為人者，適用最有利於行為人之法律，刑法第2
    條第1 項定有明文。本件被告於犯罪時之刑法第41條第1項
    前段規定：「犯最重本刑為5 年以下有期徒刑以下之刑之罪
    ，而受6 個月以下有期徒刑或拘役之宣告，因身體、教育、
    職業、家庭之關係或其他正當事由，執行顯有困難者，得以
    1 元以上3 元以下折算一日，易科罰金。」，又被告行為時
    之易科罰金折算標準，修正前罰金罰鍰提高標準條例第2條
    前段（現已刪除）規定，就其原定數額提高為100 倍折算1
    日，則本件被告行為時之易科罰金折算標準，應以銀元30 0
    元折算1 日，經折算為新臺幣後，應以新臺幣900 元折算為
    1 日。惟95年7 月1 日修正公布施行之刑法第41條第1 項前
    段則規定：「犯最重本刑為五年以下有期徒刑以下之刑之罪
    ，而受六個月以下有期徒刑或拘役之宣告者，得以新臺幣一
    千元、二千元或三千元折算一日，易科罰金。」比較修正前
    後之易科罰金折算標準，以95年7 月1 日修正公布施行前之
    規定，較有利於被告，則應依刑法第2 條第1 項前段，適用
    修正前刑法第41條第1 項前段規定，定其折算標準，併此述
    明，而原判決雖未及比較新舊法，然經本院比較結果，亦無
    何違法或不當或不利於被告之處，自無須撤銷原判決，併此
    敘明之。
四、末按被告前未曾因故意犯罪而受有期徒刑以上刑之宣告，有
    台灣高等法院被告前案紀錄表附卷可稽，且告訴人現僅想與
    被告離婚，惟彼等所生子女3 人現均由被告撫養等，業據告
    訴人黃金萱於本院審理中陳述在案，而被告之父母亦分別有
    中、輕度肢障，併有身心障礙手冊影本2 紙在卷可考，是被
    告經此偵審程序及原審刑之宣告，當知所警惕，無再犯之虞
    ，本院認其宣告刑以暫不執行為適當，爰併諭知緩刑2 年，
    以啟自新，並依家庭暴力防治法第30條第1 項規定，宣告其
    於緩刑期內付保護管束。
據上論斷，應依刑事訴訟第455 條之1 第3 項、第368 條、刑法
第2 條第1 項、修正前第41條第1 項前段、第74條第1 項第1 款
、家庭暴力防治法第30條第1 項、罰金罰鍰提高標準條例第1 條
前段、修正前第2 條，判決如主文。
本案經檢察官潘國威到庭執行職務。
中    華    民    國    95    年    10    月    11    日
                  刑事第一庭   審判長法  官  潘正屏
                                     法  官  黃聖涵
                                     法  官  曾吉雄
以上正本證明與原本無異。
不得上訴
中    華    民    國    95    年    10    月    11    日
                                     書記官  盧建新


司法院資訊處製作；財團法人民間司法改革基金會備份。
